臺灣高雄地方法院刑事裁定            100年度撤緩字第202號
聲  請  人  臺灣高雄地方法院檢察署檢察官
受  刑  人  吳佳芳
上列聲請人因受刑人違反臺灣地區與大陸地區人民關係條例案件
，聲請撤銷緩刑之宣告（100年度執聲字第2843 號），本院裁定
如下：
    主  文
吳佳芳於臺灣高雄地方法院一○○年度審訴字第一七三號刑事判
決所受之緩刑宣告撤銷。
    理  由
一、聲請意旨略以：受刑人吳佳芳前因犯臺灣地區與大陸地區人
    民關係條例案件，經本院於民國100年2月4日，以100年度審
    訴字第173號刑事判決判處有期徒刑2月，緩刑2 年，並應提
    供80小時勞務，且此刑事判決業於100年3月14日確定在案。
    又前開判決所定負擔，經檢察官諭知受刑人應於100年7月31
    日前履行完成，然受刑人迄未於履行期限內完成（僅執行 4
    小時），因認受刑人違反刑法第74條第2項第5款所定負擔，
    且情節重大，爰依刑法第75條之1第1項第4款、刑事訴訟法
    第476條等規定，聲請撤銷受刑人前開緩刑之宣告等語。
二、按受緩刑之宣告，而違反刑法第74條第2項第1款至第8 款所
    定負擔情節重大者，足認原宣告之緩刑難收其預期效果，而
    有執行刑罰之必要者，得撤銷其緩刑之宣告，刑法第75條之
    1第1項第4 款定有明文。該條立法意旨認為，本條採用裁量
    撤銷主義，賦與法院撤銷與否之權限，特於第1 項規定實質
    要件為「足認原宣告之緩刑難收其預期效果，而有執行刑罰
    之必要」，供作審認之標準。而修正條文第74條第2 項增列
    法院於緩刑期間內，得命犯罪行為人於緩刑期內應遵守之事
    項（例如向被害人支付相當數額、向公庫支付一定之金額、
    接受精神、心理輔導、提供義務勞務或其他為預防再犯之事
    項），明定違反該條所定事項情節重大者，得撤銷其緩刑宣
    告，以期週延。至於所謂「情節重大」，係指：受判決人顯
    有履行負擔之可能，而隱匿或處分其財產、故意不履行、無
    正當事由拒絕履行或顯有逃匿之虞等情事而言。因此，檢察
    官命受刑人履行緩刑負擔所為之司法處分，固有其裁量權限
    ，然依據前開說明，本院除對檢察官上開司法裁量處分有其
    審查權限外，立法者仍以違反所定負擔「情節重大」、「難
    收其預期效果」、有執行刑罰之「必要」等不確定法律概念
    以及比例原則，賦予法官裁量撤銷緩刑之權限，亦先予敘明
    。
三、經查，受刑人前受有聲請意旨所稱之上開犯罪判決情事，有
    臺灣高等法院被告全國前案紀錄表各1 份在卷可稽，堪認聲
    請人主張之上情為真實。又受刑人於緩刑期內，經檢察官限
    期履行勞務而僅完成4 小時即不履行，且受刑人手機無法使
    用、通知履行函文送達住所亦未回應，又無在監在押之事實
    ，足認受刑人失去聯繫而刻意躲避履行勞務等情，有臺灣高
    雄地方法院檢察署社區處遇工作日誌、臺灣高等法院受刑人
    在監在押全國紀錄表本院刑事審理單紀錄及函文與送達證書
    各一紙在卷可稽。是以受刑人明知其在緩刑期內，並受有緩
    刑期內應付保護管束之約束，詎仍不知自我反省，經數次通
    知仍拒不履行，足見上開緩刑之宣告，不足以矯正受刑人之
    惡習，亦難收其預期之效果，情節重大而有執行刑罰之必要
    ，是聲請人上開之聲請，核與刑法第75條之1第1項第4 款規
    定並無不合，自應撤銷受刑人所受緩刑之宣告，爰依刑事訴
    訟法第476條，裁定如主文。
中    華    民    國   100    年    10    月    12    日
                  刑事第三庭    法  官  劉熙聖
以上正本證明與原本無異。
如不服本裁定，應於收受送達後5 日內向本院提出抗告狀。
中    華    民    國   100    年    10    月    12    日
                                書記官  楊雅蘭